【裁判字號】    97,抗,26
【裁判日期】    970430
【裁判案由】    本票裁定
【裁判全文】
臺灣新竹地方法院民事裁定                97年度抗字第26號
抗  告  人  甲○○
相  對  人  慶豐商業銀行股份有限公司
法定代理人  乙○○
上列抗告人與相對人間因本票裁定事件，對於中華民國96年12月
19日本院96年度票字第2261號裁定提起抗告，本院裁定如下：
    主    文
抗告駁回。
抗告程序費用新臺幣壹仟元由抗告人負擔。
    理    由
一、按執票人向本票發票人行使追索權時，得聲請法院裁定後強
    制執行，此為票據法第123條所明文規定。又本票執票人依
    上開法條之規定，聲請法院裁定及抗告法院之裁定，僅依非
    訟案件程序，以審查強制執行許可與否，並無確定實體上法
    律關係存否之效力，如發票人就票據債務之存否有爭執時，
    應由發票人提起確認之訴，以資解決，最高法院56年台抗字
    第714號、57年台抗字第76號亦著有判例可資參照。
二、本件相對人主張：其執有抗告人於民國（下同）94年6月2日
    簽發之本票乙紙，內載金額新臺幣（下同）400,000元，未
    載到期日，付款地為新竹市○○路○段100號，並免除作成拒
    絕證書。詎經相對人於96年7月10日向抗告人提示，尚欠
    312,010元未獲付款，為此乃依票據法第123條聲請裁定許可
    強制執行等情，業據其提出本票乙紙為證，原裁定予以准許
    ，即無不合。抗告意旨略以：抗告人曾向相對人慶豐商業銀
    行股份有限公司協商分期還款，承辦人員告知抗告人每月10
    日還款4,500元，利息約2,000元，惟抗告人於96年2月至8月
    繳款時始發現利息為3,000多元，與承辦人員所述不符，希
    望相對人能降低利息，抗告人願每月攤還本金及利息，爰聲
    請廢棄原本票裁定；程序費用及抗告費用由相對人負擔等語
    。惟查，抗告人所稱上情，縱認屬實，亦係屬實體法上之爭
    執，揆諸首揭說明，應由抗告人另行提起訴訟，以資解決，
    尚非本件非訟程序所得加以審究，其提起抗告為無理由，應
    予駁回。
三、據上論結，本件抗告為無理由，依非訟事件法第46條、第24
    條第1項、第21條第2項，民事訴訟法第495條之1第1項、第
    449條第1項、第95條、第78條，裁定如主文。
中    華    民    國    97    年     4    月    30    日
                民事第二庭審判長法  官   楊明箴
                                法  官   彭淑苑
                                法  官   方鴻愷
以上正本係照原本作成。
如不服本裁定，僅得於收受本裁定正本送達後10日內，以適用法
規顯有錯誤為理由，向本院提出再抗告狀，（須附繕本一份及繳
納再抗告裁判費新台幣1,000元），經本院許可後始可再抗告。
中    華    民    國    97    年     4    月    30    日
                                書記官  龔紀亞


司法院資訊處製作；財團法人民間司法改革基金會備份。
